# 求助陈版主，关于联营企业可转债转股导致的股权稀释问题，稀释前后都是联营企业

提问人：大云海棠 时间：2022-11-08 07:17:42
求助陈老师，关于实务操作中 权益法下，由于被投资公司可转债债转股导致的股权稀释，投资公司要怎么确认稀释损益？希望能得到您的回复，不胜感激具体情况如下：公司对联营企业初始投资850,223,650元，持股 45050000 股，持股占比13.2%，由于 2021 年 12 月 31 日至 2022 年 3 月 31 日期间，被投资公司共有 200,000 元可转债已转换成公司 股份，本次因转股形成的股份数量为 11,457 股。 2022 年 4 月 1 日至 2022 年 6 月 30 日期间，共有 42,070,000 元可转债已转换成公司 股份，本次因转股形成的股份数量为 3,306,309 股。截止 6 月，公司的持股比例从原来13.2%下降到13.11%， 6 月未稀释前长期股权投资的账面价值为830000000.68元。
实务处理是否可以视同出售股权换入两次可转债金额（按持股比例），即稀释损益为换入可转债金额（200000+42,070,000） 13.11% 减去出售股权 830000000.68 （13.2%-13.11%）/13.2%

回答人：chenyiwei
如果本企业不持有可转债，是因可转债持有人的转股导致本企业在联营企业的持股比例下降，则按照《企业会计准则第 2 号——长期股权投资（ 2014 年修订）》第十一条规定处理，即计算在转股前后本企业在该联营企业的归母净资产中所享有份额的变化，将该变化金额调整“资本公积——其他资本公积”，对应确认为“长期股权投资——其他权益变动”。